【裁判字號】    95,訴,914
【裁判日期】    970303
【裁判案由】    毒品危害防制條例
【裁判全文】
臺灣士林地方法院刑事判決               95年度訴字第914號
公  訴  人  臺灣士林地方法院檢察署檢察官
被      告  甲○○
選任辯護人  王雅慧律師
上列被告因毒品危害防制條例案件，經檢察官提起公訴（95年度
偵字第3064號），本院判決如下：
    主  文
甲○○連續販賣第二級毒品，處有期徒刑柒年貳月。扣案第二級
毒品甲基安非他命伍包驗餘淨重點柒捌陸貳公克均沒收銷燬之
、盛裝前開毒品安非他命所用之包裝袋伍只及分裝袋拾貳個均沒
收。未扣案販賣毒品所得新臺幣拾萬伍仟元及門號0000000000號
手機壹支（含SIM 卡）均沒收，如全部或一部不能沒收時，追徵
其價額或以其財產抵償之。
    事  實
一、甲○○明知安非他命、甲基安非他命係毒品危害防制條例第
    2 條第2 項第2 款所規定之第二級毒品，不得販賣，竟意圖
    營利，基於販賣第二級毒品安非他命、甲基安非他命之概括
    犯意，自民國94年9 月間某日起至95年2 月17日止，連續向
    姓名年籍不詳之人士販入安非他命、甲基安非他命後，以其
    所持有0000000000號行動電話門號撥打或發送簡訊予丙○○
    （綽號油漆胖）持用之0000000000號行動電話門號之方式，
    先後約定在臺北市中山區○○○路與林森北路口、大同區○○街○ 段14巷48號2 樓某姓名年籍不詳之朋友住處、臺北縣
    中和市南勢角附近之好樂迪KTV 及板橋市○○路附近等地，
    以每公克新臺幣（下同）3,500 元至5,000 元不等之價格，
    將安非他命、甲基安非他命毒品售予丙○○約30次（丙○○
    施用第二級毒品部分，業經臺灣臺北地方法院以94年度易字
    第2025號判決處有期徒刑6 月確定），嗣因丙○○於95年2
    月15日向員警檢舉甲○○販毒，並向甲○○佯稱欲購買4 克
    之安非他命，甲○○遂承前犯意，於95年2 月17日以每公克
    5,000 元向姓名年籍不詳綽號「阿勇」之男子販入甲基安非
    他命後，隨即撥打及發送簡訊予丙○○，約定在臺北市大同
    區○○○路與塔城街口交易安非他命，員警據報於同日晚上
    7 時50分許，前往上址埋伏，當場自甲○○身上查獲甲基安
    非他命5 包（驗餘淨重3.7862公克）及分裝袋12個等物，而
    查獲上情。
二、案經臺北市政府警察局中山分局及萬華分局報告臺灣士林地
    方法院檢察署檢察官偵查起訴。
    理  由
一、訊據被告甲○○固不否認有如通訊監察譯文所載之時間，與
    丙○○通話、傳送簡訊之事實，惟矢口否認有販賣第二級毒
    品安非他命、甲基安非他命予丙○○之犯行，辯稱：伊未曾
    販賣第二級毒品予丙○○，但曾與丙○○一起施用過毒品云
    云，而辯護人則為被告辯護稱：證人丙○○證述前後矛盾，
    其與被告有過節，挾怨報復而檢舉，且依證人丙○○證言計
    算，其每月需花費5 萬元購買毒品，依其財力，顯不可能等
    語，經查：
    (一)被告販賣第二級毒品安非他命、甲基安非他命之事證：
      １證人丙○○之證述
        1.其於警詢時證稱：甲○○曾是綽號小白丁○○之女友
          ，伊曾向小白購買毒品，甲○○知悉後，就叫伊直接
          向渠購買，伊後來都向甲○○購買毒品，伊跟渠購買
          毒品次數超過50次至60次以上，購買安非他命一次為
          5 千元，交易地點在臺北市○○街○段附近，有幾次
          直接進入渠住處交易取貨等語（見95年度偵字第5916
          號卷第9 頁）。
        2.其於偵訊時證稱：綽號子凌是被告甲○○，渠係小白
          前女友，用0000000000手機打到伊之0000000000號手
          機，問伊有無欠安非他命或想不想要安非他命，伊問
          渠是否要賣給伊，被告說是，2 人就會約時間、地點
          碰面，被告一定要看到錢才會交貨。被告從94年6 月
          起至94年11月22日止均有販賣毒品給伊，買賣地點在
          臺北市中山區○○○路與林森北路口、大同區○○街
          ○ 段14巷48號2 樓被告合夥股東住處、臺北縣中和市
          南勢角附近之好樂迪KTV 及板橋市○○路附近等地。
          只要伊有錢每次都買1 、2 萬元，幾乎每天都買，都
          是被告主動詢問伊之意願。之前伊先向小白買毒品，
          後來被告說她的貨比較便宜，要伊直接跟被告買，1
          克安非他命價錢3,500 元至5,000 元，被告有時會以
          簡訊方式跟伊聯絡。被告在95年2 月17日被抓係伊去
          檢舉，當天伊並無要向被告買毒品之意（見95年度偵
          字第5916號卷第45頁至第47頁）、被告用0000000000
          手機打到伊之0000000000號手機，均係被告主動，伊
          總共跟被告買了約30次至40次，交易地點由被告選擇
          ，有在迪化街、中山區、中和，伊之前跟小白買，94
          年6 月起開始跟被告買，被告賣的比小白便宜，1 公
          克平均賣伊4,000 元，有時候賣3,500 元，最貴賣5,
          000 元，伊每次買1 、2 萬元，一天就用完，幾乎每
          天跟被告買，通聯監聽譯文中之油漆胖就是伊。伊與
          被告談話中如有用到「東西」字眼就是指毒品等語明
          確（見95年度偵字第3064號卷第368 頁至第369 頁）
          。
        3.其於本院審理時結證稱：伊係透過以前藥頭兼乾哥小
          白認識被告，時間係在94年6 月，當時小白剛從監所
          出來，伊稱呼被告大姐、子凌。一開始是小白在賣，
          後來小白叫被告來賣，94年下半年度都是被告賣給伊
          ，伊幾乎天天跟被告買安非他命，當時伊在林森北路
          替人收帳，每次最少買1 萬元之安非他命，最多曾買
          3 、4 萬元之安非他命，當時安非他命1 克從3,500
          元到5,000 元都有，當時市價1 克1 萬多元，被告賣
          的較便宜，因伊有腎癌，安非他命的用量很大，1 萬
          元可買2 克多1 點，大約1 、2 天施用。看被告人在
          哪裡，伊就前往該處購買毒品，到過林森北路六條通
          、南勢角好樂迪KTV 樓下、大同區被告友人住處、板
          橋國光路等地。伊記不得曾向被告買過幾次毒品，但
          只要有錢就會向被告購買安非他命。伊與被告在95年
          1 月至2 月初聯絡目的係購買安非他命。95年2 月17
          日伊並無跟被告買毒品之意等語明確（見本院卷第12
          0 頁至第128 頁、第193 頁至第195 頁）
        4.經核證人丙○○於偵審中所為被告有販賣安非他命之
          證述，對於其向被告購買之時間、交易之地點、價格
          及交易方式，均具體詳實，亦有如附表一、二所示之
          監聽譯文、簡訊內容（見95年度偵字第5916號卷第40
          頁至第42頁、第22頁至第28頁、第65頁至第70頁）足
          資佐證證人丙○○於購買毒品前確實有與被告聯絡，
          堪信證人丙○○於偵審中之證述，應與事實相符。
        5.又證人之陳述有部分前後不一致或相互間有所歧異時
          ，究竟何者為可採，何者為不足採，法院原得本其自
          由心證予以斟酌取捨，非謂一有不符或歧異，即應認
          其全部供述均為不可採信，最高法院著有78年台上字
          第1469號判決要旨可資參照。雖證人丙○○證稱係自
          94年6 月小白丁○○出監後，方認識被告甲○○，並
          向其購買第二級毒品，然小白丁○○係於94年8 月30
          日出監，有臺灣高等法院被告前案紀錄表在卷可參（
          見本院卷第209 頁至第242 頁），是證人丙○○此部
          分證述，顯係記憶疏誤而不足採信，被告販賣第二級
          毒品予證人丙○○之時間應為94年9 月某日起。又證
          人丙○○雖證稱被告與丁○○共同販賣，然觀諸附表
          一、二之通聯譯文及簡訊內容，均係被告與證人丙○○就毒品交易為磋商，並未提及丁○○，被告亦堅決
          否認與丁○○為共同正犯，僅憑證人丙○○之證述，
          尚難認定上開犯罪事實。
      ２證人丙○○行動電話門號0000000000與被告甲○○行動
        電話門號0000000000間之簡訊紀錄及通訊監察譯文
        本件臺灣板橋地方法院檢察署檢察官因核發通訊監察書
        ，監聽證人丙○○所有之0000000000號行動電話，而得
        知證人丙○○係自被告甲○○處取得毒品等情，有臺北
        市政府警察局萬華分局95年5 月12日北市警萬分刑字第
        09531628400 號函暨檢附之臺灣板橋地方法院檢察署通
        訊監察書、通訊監察書電話附表、通訊監察譯文表在卷
        可參（見95年度偵字第5916號卷第40頁至第42頁、第22
        頁至第28頁、第65頁至第70頁），觀諸附表一、附表二
        所示之被告與證人丙○○間於95年2 月4 日至95年2 月
        15日間之簡訊記錄、通訊記錄，2 人相互發送之簡訊內
        容、通話內容，多次提及毒品數量、價錢及交付地點，
        如非被告平日有販賣毒品之犯行，且為證人丙○○所知
        悉，則證人丙○○豈有以行動電話撥打、傳送簡訊向被
        告表達欲購買第二級毒品之理，且由2 人間頻繁之電話
        及簡訊聯絡，亦足認2 人交情匪淺。而員警所製作之通
        訊監察譯文表，關於發話日期、時間、收發簡訊、收發
        通話等記載，核與被告所有之0000000000號號行動電話
        ，自95年1 月1 日起至95年2 月18日止之雙向通聯記錄
        相符（見95年度偵字第3064號卷第70頁至第358 頁），
        足認通訊監察譯文表之內容應堪採信。
      ３被告於警詢及偵查中之自白
        被告於警詢時，坦承自95年2 月起有幫油漆胖（即證人
        丙○○）代購過6 次安非他命，95年2 月17日為警查獲
        時，伊在臺北市大同區○○○路、塔城街口等朋友來向
        伊拿代購之安非他命，伊從中賺取每克500 元之價差等
        語（見95年度偵字第3064號卷第13頁至第16頁），被告
        復於95年2 月18日檢察官內勤偵訊時，除販賣時間自95
        年初起外，其餘均坦承上情不諱（見上開偵查卷第47頁
        至第48頁），雖被告於95年3 月2 日偵查時否認販賣，
        辯稱：伊所購買之毒品係供自己施用，警詢時係警察叫
        伊要陳述係幫別人調貨，內勤訊問時，伊怕前後不一，
        供述才與警詢相同等語置辯。然證人即當場查獲員警乙○○於本院審理時到庭結證稱：95年2 月17日接獲線報
        ，在查獲地點長安西路、塔城街口，有毒品交易情事，
        渠等據報前往查看，在現場發現被告行跡可疑，就上前
        表明身分盤查，表示接獲毒品交易線報請其配合，被告
        就從褲子後面口袋拿出安非他命、分裝袋。在查獲當下
        被告表示在等油漆胖過來拿毒品，並向油漆胖收錢。被
        告警詢筆錄係伊所製作，有連續錄音錄影，筆錄亦據實
        記載，被告在自由意識下陳述，並無對被告施以強暴脅
        迫或其他不正方法等語明確（見本院卷第133 頁至第13
        5 頁），再參以被告於檢察官內勤訊問時亦為與警詢相
        同之陳述，衡情，被告於檢察官訊問時，已無所述遭員
        警脅迫之情事，被告仍於檢察官訊問時坦承前揭犯行，
        是被告辯稱其自白非出於己意云云，自無可取。
      ４被告販賣第二級毒品所得之認定
        證人丙○○對於向被告購買第二級毒品之次數及實際交
        付金額部分，因時間久遠，記憶模糊，而無法明確證陳
        ，且前後所證略有不符，則依「罪疑利益歸被告原則」
        ，本院就被告之販賣第二級毒品次數，以較有利被告之
        30次認定之，每次販賣金額則以3,500 元計算，被告販
        賣所得為105,000 元。又起訴書認被告販賣第二級毒品
        予丙○○之時間，包括94年6 月至8 月，無非係以證人
        丙○○之上開證述為其依據，然此部分除證人證述外，
        因與證據即小白丁○○之在監在押資料相悖，本院認僅
        憑證人之證言，尚不足認被告有於94年6 月至8 月間販
        賣第二級毒品安非他命予證人丙○○之犯行，惟此部分
        如成立犯罪，因起訴檢察官認為此部分與上開論罪科刑
        之販賣第二級毒品部分間，有連續犯之裁判上一罪關係
        ，爰不另為無罪之諭知。
      ５此外，復有臺北市政府警察局中山分局搜索扣押筆錄、
        扣押物品目錄清冊、扣案之甲基安非他命5 包（驗餘總
        淨重3. 7862 公克）、分裝袋12個及憲兵司令部96年3
        月7 日北市鑑毒字第1005號鑑驗通知書（見95年度偵字
        第3064號卷第22頁至第24頁、本院卷第86頁）可資證明
        。綜上事證，被告連續販賣第二級毒品予證人丙○○之
        犯行，應可認定。
二、被告行為後，刑法業於94年2 月2 日經總統以華總一義字第
    09400014901 號令修正公布，並於95年7 月1 日施行，參酌
    最高法院95年5 月23日刑事庭第8 次會議決議，修正後刑法
    第2 條第1 項之規定，係規範行為後法律變更所生新舊法律
    比較適用之準據法，於刑法施行後，應適用修正後刑法第2
    條第1 項之規定，為「從舊從輕」之比較。另於比較時應就
    罪刑有關之共犯、未遂犯、想像競合犯、牽連犯、連續犯、
    結合犯，以及累犯加重、自首減輕暨其他法定加減原因（如
    身分加減）與加減比例等一切情形，本於統一性及整體性原
    則，綜其全部罪刑之結果而為比較。查：修正後刑法第56條
    連續犯之規定業經刪除，則被告之犯行，因行為後新法業已
    刪除連續犯之規定，此刪除雖非犯罪構成要件之變更，但顯
    已影響行為人刑罰之法律效果，自屬法律有變更。而被告轉
    讓毒品之行為，依修正前刑法連續犯之規定只論以一罪，若
    依修正後刪除連續犯規定則應分別處罰，比較之結果，自以
    修正前刑法論以連續犯對被告較為有利。
三、按販賣毒品之所謂販賣行為，須行為人主觀上有營利意圖，
    且客觀上有販入或賣出毒品行為，即足構成，至於實際上是
    否已經獲利，則非所問；必也始終無營利之意思，而以原價
    或低於原價有償讓與他人，方難謂為販賣行為，而僅得以轉
    讓罪論處，最高法院93年度臺上字第1651號判決參照。又販
    賣安非他命毒品本無一定價格，各次買賣之價格，當亦各有
    差異，隨供需雙方之資力、關係之深淺、需求之數量、貨源
    之充裕與否、販賣者對於資金之需求如何即殷切與否，以及
    政府查緝之態度，進而為各種不同之風險評估，而為機動性
    之調整，是其價格標準，自非一成不變，且販賣者從各種「
    價差」或「量差」或係「純度」謀取利潤方式，或有差異，
    然其所圖利益之非法販賣行為目的，則屬相同，並無二致。
    查被告於警詢時已供述：伊以5,000 元購買1 公克安非他命
    ，再向代購之人，收取每公克5,500 元，從中賺取一點小價
    差等語（見95年度偵字第3064號卷第15頁）；復於偵查中供
    稱：伊將毒品賣給油漆胖好處是1 公克可以賺500 元，除此
    之外，有時候阿勇會多給伊一點毒品，多的伊帶回家等語（
    見95年度偵字第3064號偵卷第48頁），堪認被告主觀上係為
    圖謀賣出毒品可獲價差之利益，而為販毒犯行，足徵其主觀
    上有營利意圖，要無疑義。次查被告於95年2 月17日係為賺
    取差價而向阿勇購入第二級毒品，係基於營利之意思而販入
    ，依上開說明仍應成立販賣第二級罪責。再查甲基安非他命
    及安非他命均係毒品危害防制條例第2 條第2 項第2 款所定
    之第二級毒品，不得非法販賣。核被告所為，係犯毒品危害
    防制條例第4 條第2 項販賣第二級毒品罪。被告販賣第二級
    毒品前後，持有第二級毒品安非他命、甲基安非他命之低度
    行為，應分別為販賣第二級毒品之高度行為所吸收，不另論
    罪。被告多次販賣第二級毒品之行為，其時間緊接，所犯為
    構成要件相同之罪，顯係基於概括犯意為之，為連續犯，應
    適用修正前刑法第56條規定論以一販賣第二級毒品罪。公訴
    人雖未就被告於94年11月3 日至95年2 月17 日 間之販賣第
    二級毒品犯行於起訴書中敘及，惟公訴人於審理中已擴張該
    部分之犯罪事實，而該部分與起訴書敘及之94年9 月至11月
    2 日之販賣毒品犯行又有連續犯之裁判上一罪關係，應為起
    訴效力所及，本院自得併為審酌。爰審酌被告販賣毒品予人
    吸食，不啻誘使購毒者犯罪，因此衍生犯罪、流毒甚深，危
    害社會治安、國民生活健康嚴重，被告犯後否認犯行，並無
    悔意，所販賣毒品數量、金額，另考量被告之品行、生活狀
    況、智識程度、所得利益等一切情狀，量處如主文所示之刑
    ，以資懲儆。又扣案第二級甲基毒品安非他命5 包（驗餘淨
    重3.7862公克），均屬違禁物，應依毒品危害防制條例第18
    條第1 項前段，宣告沒收銷燬之。另扣案分裝袋12個、裝置
    上開甲基安非他命之包裝袋共5 個，均係供被告販賣毒品所
    用，應依同條例第19條第1 項之規定，宣告沒收。至被告販
    毒所得105,000 元及門號0000000000號手機1 支（含SIM 卡
    ），雖均未扣案，惟無法證明已經滅失，且屬被告犯毒品危
    害防制條例第4 條第2 項之罪所用、所得之財物，仍應依毒
    品危害防制條例第19條第1 項之規定諭知沒收，如全部或一
    部不能沒收時，追徵其價額或以其財產抵償之。
據上論斷，應依刑事訴訟法第299 條第1 項前段，毒品危害防制
條例第4 條第2 項、第18條第1 項前段、第19條第1 項，刑法第
2 條第1 項前段、第11條、修正前刑法第56條，判決如主文。
本案經檢察官吳維雅到庭執行職務。
中    華    民    國    97    年    3     月    3     日
                  刑事第四庭審判長法  官  趙文卿
                                  法  官  劉秉鑫
                                  法  官  高雅敏
以上正本證明與原本無異。
如不服本判決，應於判決送達後10日內，向本院提出上訴狀。
                                  書記官  陳映羽
中    華    民    國    97    年    8     月    8     日
附表一
被告甲○○（綽號子綾，使用手機門號：0000000000）與證人丙○○（綽號油漆胖，使用手機門號：0000000000）間之發送簡訊
內容
┌──┬──────┬────────┬────────┐
│編號│時間        │被告甲○○（發）│證人丙○○（發）│
├──┼──────┼────────┼────────┤
│一  │95年2 月4 日│這幾天、拼一點多│                │
│    │5 時6分32秒 │賺點錢放在身上，│                │
│    │            │也當作是幫我個忙│                │
│    │            │好嗎？有人要的就│                │
│    │            │打給我，不用等。│                │
├──┼──────┼────────┼────────┤
│二  │95年2 月4日 │                │小白被我整的很慘│
│    │9 時27分24秒│                │了，他只要出現他│
│    │            │                │會死的很難看，我│
│    │            │                │有嗆聲說你是我的│
│    │            │                │老闆娘，我只怕他│
│    │            │                │叫條子。        │
├──┼──────┼────────┼────────┤
│三  │95年2 月4 日│                │快來吧，你也知道│
│    │14時18分58秒│                │在林森北路我站太│
│    │            │                │久會被臨檢的啦！│
├──┼──────┼────────┼────────┤
│四  │95年2 月4 日│                │要不要處理？好的│
│    │14時24分2秒 │                │，我只負責出，我│
│    │            │                │沒吃。          │
├──┼──────┼────────┼────────┤
│五  │95年2 月4 日│                │我這二天把我堂姐│
│    │15時5分22秒 │                │介紹給你，他是很│
│    │            │                │好的下線，但他有│
│    │            │                │3 個小孩要養，我│
│    │            │                │都只會勸他不要拿│
│    │            │                │太多，還有，別把│
│    │            │                │我進去告訴別人，│
│    │            │                │你都說我跑刑期，│
│    │            │                │這樣你才...     │
├──┼──────┼────────┼────────┤
│六  │95 年2 月4日│                │保障，小白的勢力│
│    │15時9分8 秒 │                │範圍到不了信義、│
│    │            │                │松山、南港，何況│
│    │            │                │他跟條子擺我公司│
│    │            │                │有槍，結果被抓，│
│    │            │                │很多人在找他，妳│
│    │            │                │以後有事情需要幫│
│    │            │                │忙就別客氣，我有│
│    │            │                │遇到上次打我的那│
│    │            │                │些人，在竹聯公祭│
│    │            │                │時，反正韓中很守│
│    │            │                │信用就算了，妳如│
│    │            │                │果想走一粒眠或K │
│    │            │                │的路，我能介紹你│
│    │            │                │認識一個叫賓哥的│
│    │            │                │，他住三重，很靠│
│    │            │                │得住。          │
├──┼──────┼────────┼────────┤
│七  │95年2 月4 日│可以認識看看啊，│                │
│    │15時31分19秒│跟你說多少次了，│                │
│    │            │對自己好一點你有│                │
│    │            │沒有聽到，別再讓│                │
│    │            │我發現一次，你又│                │
│    │            │作虧本的生意，當│                │
│    │            │時你就等著被我扒│                │
│    │            │皮了。          │                │
├──┼──────┼────────┼────────┤
│八  │95年2 月4日 │                │我想問你認識小白│
│    │16時16分36秒│                │的朋友阿龍嗎？因│
│    │            │                │為槍砲進去的那個│
│    │            │                │，他老婆小珍，我│
│    │            │                │因為小白擺我道，│
│    │            │                │害我公司被抄到子│
│    │            │                │，想請阿龍擔這條│
│    │            │                │... 但不知怎麼找│
│    │            │                │他              │
├──┼──────┼────────┼────────┤
│九  │95年2 月4日 │                │純粹是鐵的事要拜│
│    │16時33分38秒│                │託，我不是小白。│
├──┼──────┼────────┼────────┤
│十  │95年2 月4 日│                │我剛跟我老大吵架│
│    │22時3 分6 秒│                │，因為公司被抄到│
│    │            │                │子的事情，抱歉，│
│    │            │                │我在林北現在趕過│
│    │            │                │去。            │
├──┼──────┼────────┼────────┤
│十一│95年2 月9 日│                │大姐你那邊有貨嗎│
│    │8 時41分28秒│                │？我自己要用的，│
│    │            │                │還有，拜託你昨天│
│    │            │                │說的那事情，要就│
│    │            │                │快，而且要確定對│
│    │            │                │方一定沒看過我，│
│    │            │                │不然你覺得人家不│
│    │            │                │會懷疑你嗎？    │
├──┼──────┼────────┼────────┤
│十二│95年2 月9 日│嗯，我知道，我正│                │
│    │8 時48分25秒│在調，現在市面大│                │
│    │            │缺貨，昨天拿了一│                │
│    │            │兩但是挫改的被我│                │
│    │            │退回去了。      │                │
├──┼──────┼────────┼────────┤
│十三│95年2 月9 日│                │你叫我搶那挫改的│
│    │9時3 分40秒 │                │？而且還自己的，│
│    │            │                │天啊，大姐，你有│
│    │            │                │沒搞錯啊，交易的│
│    │            │                │時間變成只有你和│
│    │            │                │對方知道，人家怎│
│    │            │                │樣都嘛會懷疑你，│
│    │            │                │拜託先來點支援的│
│    │            │                │吧！            │
├──┼──────┼────────┼────────┤
│十四│95年2 月9 日│我的天啊，你完完│                │
│    │11時41分41秒│全全誤會我意思了│                │
│    │            │，我只的挫改是我│                │
│    │            │昨天調了後退還給│                │
│    │            │人家的，我只不過│                │
│    │            │讓你知道我昨天在│                │
│    │            │幹嘛而已，至於搶│                │
│    │            │的那件，你更誤解│                │
│    │            │我的意思了，你覺│                │
│    │            │得我像是那種會出│                │
│    │            │賣朋友的那種雜碎│                │
│    │            │嗎？對方他才是個│                │
│    │            │真正的社會敗類，│                │
│    │            │有機會再說給你聽│                │
│    │            │，對了，剛剛你提│                │
│    │            │到說小白叫你自己│                │
│    │            │看著辦，你還有跟│                │
│    │            │他聯絡喔。我想聽│                │
│    │            │實話，放心我不會│                │
│    │            │怎樣，因為如不把│                │
│    │            │你當自己人，就不│                │
│    │            │可能把跟我有關的│                │
│    │            │地方讓你知道了，│                │
│    │            │我以為你明白的說│                │
│    │            │。              │                │
├──┼──────┼────────┼────────┤
│十五│95年2 月9 日│我姐打給我了，應│                │
│    │12時16分14秒│該等等就OK了。  │                │
├──┼──────┼────────┼────────┤
│十六│95 年2 月9日│                │好了嗎？        │
│    │15時3分35 秒│                │                │
├──┼──────┼────────┼────────┤
│十七│95年2 月9 日│東西變得好貴，我│                │
│    │15時20分54秒│姐叫我以後給人的│                │
│    │            │價錢我聽了都快吐│                │
│    │            │血，但看看市面上│                │
│    │            │的情況又不得不承│                │
│    │            │認她的東西比較好│                │
│    │            │，你那邊總共有多│                │
│    │            │少呢？我姐叫我統│                │
│    │            │計一下。        │                │
├──┼──────┼────────┼────────┤
│十八│95年2 月9 日│                │我這邊現在一張都│
│    │15時23分22秒│                │沒有，你總要讓我│
│    │            │                │把先把差人的補齊│
│    │            │                │好，來穩定人心吧│
├──┼──────┼────────┼────────┤
│十九│95年2 月9 日│5500            │                │
│    │15時45分16秒│                │                │
├──┼──────┼────────┼────────┤
│二十│95年2 月9 日│                │那之前的那個六千│
│    │15時47分59秒│                │咧？沒有要處理給│
│    │            │                │我了嗎？該不會我│
│    │            │                │也是要等有人要才│
│    │            │                │能有吧！那麼沒事│
│    │            │                │了，抱歉打擾了。│
├──┼──────┼────────┼────────┤
│二一│95年2 月9 日│你很奇怪ㄟ，我有│                │
│    │15時50分56秒│那樣說或那樣作是│                │
│    │            │不是，而且我現在│                │
│    │            │也沒有啊，又不是│                │
│    │            │有不給你。      │                │
├──┼──────┼────────┼────────┤
│二一│95年2 月10日│                │芷琳（子凌）東西│
│    │2 時39分43秒│                │拿到了嗎？      │
├──┼──────┼────────┼────────┤
│二二│95年2 月10日│我快回去了。    │                │
│    │2 時40分50秒│                │                │
├──┼──────┼────────┼────────┤
│二三│95年2 月10日│幹嘛突然叫我的名│                │
│    │2 時40分55秒│字。            │                │
├──┼──────┼────────┼────────┤
│二四│95年2 月10日│                │是你自己說不要每│
│    │2 時44分2秒 │                │次都叫你大姐的，│
│    │            │                │而且你也說不許我│
│    │            │                │叫你老闆娘，不然│
│    │            │                │你一定說我是你的│
│    │            │                │合夥人的，那我們│
│    │            │                │要約哪碰頭呢？  │
├──┼──────┼────────┼────────┤
│二五│95年2 月10日│那還是大姐聽起來│                │
│    │2 時50分9秒 │比較習慣，你朋友│                │
│    │            │還有人要處理的嗎│                │
│    │            │？這次東西超優的│                │
│    │            │說，比黃的還要好│                │
│    │            │，是水晶的。    │                │
├──┼──────┼────────┼────────┤
│二六│95年2 月10日│                │我只想請你能先發│
│    │18時45分5秒 │                │貨給我，我也知道│
│    │            │                │你要用錢，而我只│
│    │            │                │有2 千，這樣卡住│
│    │            │                │人家的貨誰趕跟我│
│    │            │                │調，別人又不是只│
│    │            │                │跟我拿，會找我是│
│    │            │                │因為我不會這樣做│
│    │            │                │而已。          │
├──┼──────┼────────┼────────┤
│二七│95年2 月10日│我朋友要來載我出│                │
│    │18時59分20秒│門，不會很久。  │                │
├──┼──────┼────────┼────────┤
│二八│95年2 月10日│                │我只有2 千現金，│
│    │20時44分15秒│                │反正我求你能快一│
│    │            │                │點就好          │
├──┼──────┼────────┼────────┤
│二九│95年2 月10日│你看看有沒人要拿│                │
│    │21時52分52秒│，那2千你就留著 │                │
├──┼──────┼────────┼────────┤
│三十│95年2 月11日│                │我再問你一次，現│
│    │11時9 分8秒 │                │在那6 千是我的，│
│    │            │                │我能有東西了嗎？│
├──┼──────┼────────┼────────┤
│三一│95年2 月15日│                │有人要貨才還是嗎│
│    │9 時49分0秒 │                │？不用了啦，我沒│
│    │            │                │時間陪你耗，我只│
│    │            │                │能說我不可能再幫│
│    │            │                │你，是你自己搞差│
│    │            │                │的。            │
├──┼──────┼────────┼────────┤
│三二│95年2 月15日│                │哪有這種事的，我│
│    │9 時56分26秒│                │要拿回自己的錢還│
│    │            │                │要幫你跑毒品，真│
│    │            │                │的不用了啦。我幹│
│    │            │                │麻盡做些蠢事，東│
│    │            │                │西又貴，你不用把│
│    │            │                │人像小白一樣耍，│
│    │            │                │會討人厭。      │
├──┼──────┼────────┼────────┤
│三三│95年2 月15日│                │你自己說一克多少│
│    │11時32分41秒│                │？扣掉要還我的，│
│    │            │                │一克我拿多少錢給│
│    │            │                │你，快點有人要  │
├──┼──────┼────────┼────────┤
│三四│95年2 月15日│起碼本錢要給我吧│                │
│    │11時34分23秒│                │                │
├──┼──────┼────────┼────────┤
│三五│95年2 月15日│我跟人家拿散的也│                │
│    │11時40分34秒│是4千或4千5     │                │
├──┼──────┼────────┼────────┤
│三六│95年2 月15日│                │可以，足一克嗎，│
│    │11時42分16秒│                │4 千5 喔！我講你│
│    │            │                │拿我五五，一次還│
│    │            │                │我1 千，可以我就│
│    │            │                │講了喔！        │
└──┴──────┴────────┴────────┘
附表二
被告甲○○（使用電話：0000000000）與丙○○（使用電話：00
00000000）之通聯談話內容
┌──┬──────┬────────┬────────┐
│編號│時間        │被告甲○○      │丙○○          │
├──┼──────┼────────┼────────┤
│一  │95年2 月4 日│                │我跟你拿2千。   │
│    │19時19分    ├────────┼────────┤
│    │            │太少了          │                │
│    │            ├────────┼────────┤
│    │            │                │要不然你等我一下│
│    │            ├────────┼────────┤
│    │            │那就拿2 千好了  │                │
│    │            ├────────┼────────┤
│    │            │                │不會很久，我看人│
│    │            │                │道那裡了，好，我│
│    │            │                │等下打給你。    │
├──┼──────┼────────┼────────┤
│二  │95年2 月6 日│                │我要到了        │
│    │22時13分    ├────────┼────────┤
│    │            │你要多少？      │                │
│    │            ├────────┼────────┤
│    │            │                │4 張            │
│    │            ├────────┼────────┤
│    │            │為何每次都4 張  │                │
│    │            ├────────┼────────┤
│    │            │                │因我本錢就只有4 │
│    │            │                │張              │
│    │            ├────────┼────────┤
│    │            │你是都沒賺錢嗎？│                │
│    │            ├────────┼────────┤
│    │            │                │賺啊            │
│    │            ├────────┼────────┤
│    │            │那你賺的錢呢，我│                │
│    │            │每次給你那麼低  │                │
│    │            ├────────┼────────┤
│    │            │                │我都打台子，我快│
│    │            │                │到了            │
├──┼──────┼────────┼────────┤
│三  │95年2 月7 日│                │姐啊是你分還是我│
│    │21時42 分   │                │分              │
│    │            ├────────┼────────┤
│    │            │我幫你分        │                │
│    │            ├────────┼────────┤
│    │            │                │1 包4 及1 包2 ，│
│    │            │                │另外1 包是你要補│
│    │            │                │我的，因這樣子我│
│    │            │                │等下跑完就好了  │
│    │            ├────────┼────────┤
│    │            │因我姐姐給我的價│                │
│    │            │錢很高          │                │
│    │            ├────────┼────────┤
│    │            │                │只要你獲足就好了│
│    │            │                │，因現人家都是拿│
│    │            │                │一張一張在試    │
│    │            ├────────┼────────┤
│    │            │我有拿錢回去才可│                │
│    │            │以再拿東西      │                │
│    │            ├────────┼────────┤
│    │            │                │我迪化街先發一下│
│    │            │                │可以嗎？        │
│    │            ├────────┼────────┤
│    │            │可以            │                │
│    │            ├────────┼────────┤
│    │            │                │這樣我會越來越多│
│    │            ├────────┼────────┤
│    │            │我先給你實重1克 │                │
└──┴──────┴────────┴────────┘
附錄本案論罪科刑法條
毒品危害防制條例第4條第2項
製造、運輸、販賣第二級毒品者，處無期徒刑或7 年以上有期徒
刑，得併科新臺幣7 百萬元以下罰金。
毒品危害防制條例第18條第1項
查獲之第一、二級毒品及專供製造或施用第一、二級毒品之器具
，不問屬於犯人與否，均沒收銷燬之；查獲之第三、四級毒品及
製造或施用毒品之器具，無正當理由而擅自持有者，均沒入銷燬
之。但合於醫藥、研究或訓練之用者，得不予銷燬。
毒品危害防制條例第19條第1項
犯第4 條至第9 條、第12條、第13條或第14條第1 項、第2 項之
罪者，其供犯罪所用或因犯罪所得之財物，均沒收之，如全部或
一部不能沒收時，追徵其價額或以其財產抵償之。


司法院資訊處製作；財團法人民間司法改革基金會備份。
